---
title: "Case (AmesHousing)"
output: html_document
---

# Case (AmesHousing)

Neste case, vamos utilizar o banco de preços de casas visto na aula de regressão.

```{r}
#install.packages("AmesHousing")

library(AmesHousing)
library(tidyverse)
library(caret)
library(recipes)

ames <- make_ames()
glimpse(ames)
```

1. Crie novas variáveis simplificando e combinando os preditores já existentes.

Podemos criar novas variáveis juntando variáveis de avaliação da casa. Também transformamos categorias pouco presentes em "Outras".


2. Faça gráficos para analisar a relação entre o preço de venda e os principais preditores para investigar a presença de outliers.

Tamanho do terreno vs preço de venda
(repare a presença de outliers)

```{r}
ggplot(ames, aes(y = Sale_Price, x = Lot_Area)) +
  geom_point()
```

Condições e qualidade gerais vs preço de venda
(repare a presença de outliers)

```{r}
ggplot(ames, aes(y = Sale_Price, x = Overall_Qual)) +
  geom_boxplot()

ggplot(ames, aes(y = Sale_Price, x = Overall_Cond)) +
  geom_boxplot()
```

Longitude vs preço de venda

```{r}
ggplot(ames, aes(y = Sale_Price, x = Longitude)) +
  geom_point()
```


Latitude vs preço de venda

```{r}
ggplot(ames, aes(y = Sale_Price, x = Latitude)) +
  geom_point()
```

3. Avalie a distribuição do preço de venda. Quando e por que é recomendável usar a transformação log?

Como a distribuição da variável é assimétrica à direita, valores muito altos (atípicos) terão um peso muito grande no erro quadrático médio. Tiramos o log para "aproximar" os valores.

```{r}
ggplot(ames, aes(x = Sale_Price)) +
  geom_histogram(color = "grey", fill = "white")
```


4. Ajuste um modelo de regressão linear.

```{r}
receita_lm <- recipe(ames, formula = Sale_Price ~ .) %>% 
  step_other(all_nominal()) %>% 
  step_dummy(all_nominal()) %>% 
  step_nzv(all_predictors()) %>% 
  step_corr(all_predictors()) %>%
  step_log(Sale_Price)

modelo <- train(
  receita_lm,
  ames,
  method = "lm",
  trControl = trainControl(method = "cv", number = 5)
)

modelo
```


5. Ajuste um modelo de regressão linear com regularização.

```{r}
receita_lasso <- recipe(ames, formula = Sale_Price ~ .) %>%
  step_other(all_nominal()) %>% 
  step_dummy(all_nominal()) %>% 
  step_nzv(all_predictors()) %>% 
  step_corr(all_predictors()) %>%
  step_log(Sale_Price) %>% 
  step_center(all_predictors()) %>% 
  step_scale(all_predictors()) 

modelo <- train(
  receita_lasso,
  ames,
  method = "glmnet",
  trControl = trainControl(method = "cv", number = 5)
)

modelo
```


6. Tente melhorar a previsão utilizando um modelo de árvores.


```{r}
receita_rf <- recipe(ames, formula = Sale_Price ~ .) %>%
  step_other(all_nominal()) %>% 
  step_dummy(all_nominal(), one_hot = TRUE) %>% 
  step_nzv(all_predictors()) %>% 
  step_corr(all_predictors()) %>%
  step_log(Sale_Price)

modelo <- train(
  receita_rf,
  ames,
  method = "ranger",
  trControl = trainControl(method = "cv", number = 5)
)

modelo
```

