---
title: "mnist-case"
author: "Curso-R"
date: "11/8/2018"
output: html_document
---

```{r setup, include=FALSE}
knitr::opts_chunk$set(echo = TRUE)
```

Você possui um banco de dados de imagens de 2 dígitos (1 e 7) e o objetivo deste 
desafio é criar um modelo para classificar cada imagem em uma das duas classes.

```{r}
library(caret)
library(tidyverse)
library(recipes)

tr <- read_rds("data/mnist_train.rds")
ts <- read_rds("data/mnist_test.rds")
```

Você pode visualizar as imagens usando a seguinte função:

```{r}
plot_img <- function(x, i) {
  plot(as.raster(matrix(unlist(x[i,1:784]), nrow = 28), max = 255))
}
plot_img(tr, 10)
plot_img(tr, 1)
plot_img(tr, 100)
```

# Crie a sua receita! 

Crie uma receita para fazer os tratamentos necessários na base de dados. Não se esqueça que alguns pixels
são pretos em todas as imagens e isso pode atrapalhar na hora da modelagem.

```{r}
# Crie a sua receita aqui
```

# Ajuste um modelo

Decida a melhor métrica para medir o acerto! Faça o tuning dos hiperparâmteros usando
essa métrica. 

Qual modelo dá o melhor resultado? LASSO? Gradient Boosting ou Random Forest?

```{r}
# Ajuste os seus modelos aqui
```

# Valide o modelo

Use a base de teste para validar o seu modelo. Observe a acurácia do seu melhor modelo
nesta base.

```{r}
# Ajuste aqui
```

# Analise algumas imagens que o modelo errou

Use a função `plot_img` para visualizar algumas imagens para os quais o modelo
errou a classificação.

```{r}

```

